臺灣高等法院臺中分院刑事判決　　　　　　　　民國九十三年度軍上字第一七號
　　上　訴　人
　　即　被　告　甲○○
右上訴人因違反毒品危害防制條例案件，不服國防部高等軍事法院高雄分院中華民國
九十三年七月十五日第二審判決（民國九十三年高判字第○九一號，起訴案號：國防
部中部地方法院檢察署民國九十一年中偵字第三五九號），提起上訴，本院判決如左
：
　　主      文
上訴駁回。
　　理      由
一、按被告不服高等軍事法院宣告有期徒刑之上訴判決者，得以判決違背法令為理由
    ，向高等法院提起上訴；又上訴高等法院之案件，準用刑事訴訟法關於上訴第三
    審之規定，此為軍事審判法第一百八十一條第五項、第二百零六條第一項但書所
    分別明定。是依上開規定此類案件，被告僅得以該判決違背法令為理由，向高等
    法院提起上訴，如果上訴理由狀並未依據卷內訴訟資料，具體指摘原判決不適用
    何種法則或如何適用不當，或所指摘原判決違法情形，顯與法律規定得為上訴理
    由之違法情形，不相適合時，均應認其上訴為違背法律上之程式，予以駁回。
二、本件原判決撤銷國防部中部地方軍事法院判決，論處上訴人連續販賣第一級毒品
    ，處有期徒刑七年六月；又連續販賣第二級毒品，處有期徒刑三年八月，應執行
    有期徒刑十年，已詳所憑之證據及認定之理由，從形式上觀察，原判決並無違
    背法令之情形。上訴人上訴意旨指：(一)原判決係依據證人張培源、蔡欣哲二人前
    後矛盾證詞為主要證據認定上訴人販毒，並無直接證據或其他積極可以證明上訴
    人確有販售上述毒品之行為，而以在上訴人住處所查獲之毒品，電子秤、空塑膠
    袋等物，遽認上訴人有販毒行為，於法顯有未合，何況現場又無任何帳冊或分裝
    待售之毒品等較明確之事證，故原判決認事用法，尚有可議，不應定讞。(二)原判
    決理由以無從準用新修正刑事訴訟法關於審判期日前行準備程序及對案內證人實
    施交互詰問相關規定，已嚴重損及上訴人權益。又員警查獲張培源持有毒品後，
    循其所供，於上訴人住處，搜索查扣上訴人持有毒品時，並未依法持有搜索票，
    而是強行破門搜索，該項違法搜索所得證物，應無證據能力，原判決據為認定
    上訴人販毒之證據，均有判決不適用法則之違誤。惟查：上訴意旨(一)並未依據卷
    內資料具體指摘證人張培源、蔡欣哲二人證詞，如何前後矛盾，如何不可採，泛
    言採證違法，自欠具體。又販毒帳冊或已分裝待售毒品之查扣，並非認定販毒犯
    行所必備證據。原判決既已明認定上訴人販毒所憑證據，該項認定復未見有違
    背經驗法則，論理法則情事，要難任憑己見，任意指摘。(二)修正刑事訴訟法採行
    改良式當事人進行主義，九十二年二月六日公布，同年九月一日實施，惟因軍事
    審判法，尚未配合修正，又依軍事審判法第一百七十九條規定：「刑事訴訟法關
    於審判之規定，與本章不相抵觸者，準用之」，而新修正之交互詰問規定，既與
    現行軍事審判法相關規定有所抵觸，應不在準用之範圍（此與中央法則標準法第
    十七條所指法規修正情形尚屬有異），從而原審於審判期日未對相關證人實施交
    互詰問，並無不合。末按警察人員於九十一年二月廿一日由屋主巫嘉信陪同進入
    上訴人住處搜索查扣毒品等物，係依刑事訴訟法第一百三十一條之一規定，經受
    搜索人即上訴人同意執行搜索，此有上訴人簽名同意之該項搜索筆錄在卷可稽，
    為合法之搜索，上訴意旨指其為違法搜索，所扣證據應無證據能力云云，亦與卷
    內資料不相適合，是上訴意旨所指，均核與法律規定得為第三審上訴理由之違法
    情形，不相適合，依首揭說明，其上訴違背法律上之程式，應予駁回。
三、據上論斷，應依軍事審判法第二百零六條第一項，刑事訴訟法第三百九十五條前
    段，判決如主文。
中     華     民     國     九十三     年     十一     月    二十九     日
                                   臺灣高等法院臺中分院刑事第二庭
                                   　　　審判長法  官  羅  禮  政
                                   　　　　　　法　官　蔡　聰　明
                                   　　　　　　法　官  陳  欣  安
右正本證明與原本無異。
不得上訴。
                                               書記官  紀  美  鈺
中     華     民     國     九十三     年     十一     月     三十      日
                                                              　　　　　Ｆ
